# 询问陈版及各位，关于权益法核算的金融企业的减值问题

提问人：小雨神 12345 时间：2019-01-11 12:29:21
陈版好，现在有一家金融性质的，是权益法核算的联营公司，其市场估值方法是按照PB 估值。如果其新一轮融资，所面临的 PB情况明显小于之前的投资 PB倍数，是否说明其存在了明显的减值迹象，需要进行减值测试？
如果确实需要减值测试，那么在实际操作时，我们应该使用哪种口径作为可回收金额？是市价还是现金流折现呢？
考虑到金融企业的普遍估值方法，在这里是否使用PB 的方式其实和现金流折现具有统一性呢？

回答人：chenyiwei
如果其新一轮融资，所面临的 PB情况明显小于之前的投资 PB倍数，则说明其存在了明显的减值迹象，需要进行减值测试。减值测试方法根据《企业会计准则第 8 号——资产减值》规定，依据未来现金流量现值和公允价值减去处置费用的差额两者孰高计算可收回金额。其中公允价值减去处置费用可能接近于你说的 PB 估值，但对于此类无活跃市场的股权，也要关注一次性的 PB 交易估值能否实际代表其公允价值，建议咨询评估专业人士意见。